# Nguyễn Diệp Tấn Phát

DƯỚC SĨ ĐAI HOC

## Mục Tiêu Nghề Nghiệp

Áp duṇg những kiến thức đã được học cùng với tinh thần học hỏi cao để trở thành một nhân viên có năng lực, tìm kiếm cơ hội thăng tiến.

Trong ngắn ha $\mathbf{n}$ , tôi sẽ là một nhân viên xuất sắc hoàn thành tốt công việc được giao.

Trong dài haṇ, tôi muốn trở thành một trưởng nhóm, một quản lý dày dặn kinh nghiệm.



Hoc Vấn

ĐẠI HỌC TÂY ĐÔ 8/2012 - 10/2017

Chuyên ngành: Dược học

Xếp loại Khá - điểm trung bình 7.3



## Kinh Nghiệm Làm Việc -

#### NHÀ THUỐC TƯ NHÂN

05/03/2018 - HIỆN TẠI

Nhân viên bán thuốc

- Tìm hiểu được thêm nhiều mặt hàng trên thị trường
- Học hỏi được cách quản lý và vận hành trong một chuỗi nhà thuốc lớn.

#### CÔNG TY CỔ PHẦN VIC PHARMA

04/01/2018 - 02/3/2018

Trình dược viên

- Hoc hỏi trao dồi thêm kiến thức sản phẩm
- Tìm hiểu được nhu cầu của khách hàng mong muốn ở một trình dược viên.
- Trang bị thêm nhiều cách xử lý tình huống khi khách hàng từ chối sản phẩm.

#### NHÀ THUỐC SỐ 1 CỦA CÔNG TY IMEXPHARM

10/07/2017 - 29/12/2017

Nhân viên bán thuốc

- Ôn lại nhiều kiến thức và học hỏi thêm nhiều kinh nghiệm thực tế
- Học hỏi được nhiều tác dụng khác của thuốc và phối hợp với nhau
- Tư vấn khách hàng và chăm sóc khách hàng hiệu quả nhất.



## Hoạt Động

HIẾN MÁU NHÂN ĐẠO 12/01/2013

ĐÓNG GÓP XÂY DỰNG HOÀNG XA, TRƯỜNG XA

QUYÊN GÓP LỮ LỤT MIỀN TRUNG



### Chứng Chỉ -

Kỹ năng bán hàng	2017
Kỹ năng giao tiếp	2013
Trình độ B Anh Văn	2013
Trình độ B Tin Học	2013



- 19/04/1993
- Nam
- 0987366303
- nguyendieptanphat@gmail.com
- 184/1 Huỳnh Văn Bánh, phường 12, quận Phú Nhuận, TP.HCM.
- i https://www.facebook.com/nguy endieptanphat

## KŸ NĂNG -

Tin học văn phòng

Thuyết trình, đàm phán.

Làm việc độc lập và làm việc nhóm.

## SỞ THÍCH -

- Gym
- Du lich
- Bơi lội